台灣苗栗地方法院刑事判決　　　　　　　　　　　　　九十一年度交訴字第六號
　　公　訴　人　臺灣苗栗地方法院檢察署檢察官
　　被　　　告　甲○○
右列被告因過失致死案件，經檢察官提起公訴（九十一年度偵字第三二七七號），本
院判決如左：
    主  文
甲○○因過失致人於死，處有期徒刑陸月，如易科罰金以參佰元折算壹日。緩刑貳年
。
    事  實
一、甲○○明知無汽車駕駛執照不得駕車，竟仍於民國九十一年七月十六日下午六時
    四十五分，駕駛車牌號碼為ＬＮ—七七三九號自用小貨車欲送其子周正賢上課，
    沿苗栗縣苗栗市○○路往南苗方向行駛，其原應注意汽車行進中駕駛人應注意車
    前狀況，隨時採取必要安全措施，而依當時速限四十公里、天候晴、晨間光線、
    市區道路○○○路口無其他特定場所、柏油路面、無缺陷、無障礙物、視距良好
    的情形，又無不能注意之情事，竟疏於注意及此，迨行經苗栗市○○里○○路臺
    灣苗栗地方法院檢察署（下稱苗栗地檢署）大門口前之行人穿越道附近時，適有
    穿越道路亦未注意左右來車之行人麥賢妹跑出穿越馬路，甲○○見狀緊急煞車閃
    避不及，造成甲○○所駕駛之上述貨車右後車身擦撞麥賢妹，麥賢妹因而倒地並
    受有頭部外傷、顱內出血等傷害，經送苗栗市協和醫院後延至九十一年七月二十
    六日上午十時許不治死亡。而甲○○於偵查機關尚未發現犯罪事實之前，即肇事
    當日請其子周正賢報警處理，並即向前往處理之警員自首而接受裁判。
二、案經麥賢妹之子乙○○告訴及臺灣苗栗地方法院檢察署檢察官據報相驗後偵查起
    訴。
        理  由
一、被告對於在右開時間、地點無照駕車肇事致被害人麥賢妹受傷不治死亡之事實於
    本院審理時坦白承認，業據被告甲○○分別於警局及本署偵查時坦承不諱，核與
    被害人之子乙○○指訴其母即被害人麥賢妹因車禍受傷致死之情節相符，並經證
    人張賴賢英證述：被害人確因遭車輛撞擊而倒地等情甚詳。復有道路交通事故調
    查報告表、現場照片附卷可稽。另本件車禍被害人麥賢妹因此受傷死亡，亦經本
    檢察官督同檢驗員相驗屬實，製有相驗筆錄、相驗屍體證明書、驗斷書在卷可憑
    。按「駕駛人應注意車前狀況，隨時採取必要安全措施。」、「行人穿越道路，
    應依左列規定：五  在未設有行人穿越道亦非禁止穿越之路段穿越道路時，應
    注意左右無來車，始可小心迅速穿越。」道路交通安全規則第九十四條第三項、
    第一百三十四條第一項第五款分別定有明文。因此本件被告自白與犯罪事實相符
    ，並與被害人之子乙○○指述情節相符，又有交通事故調查報告表附卷可稽，另
    本件車禍被害人麥賢妹因此受傷死亡，亦經台灣苗栗地方法院檢察署檢察官督同
    檢驗員相驗屬實，製有相驗筆錄、相驗屍體證明書、驗斷書在卷可憑。被告及被
    害人均與有過失，已如前述，此有台灣省竹苗區車輛行車事故鑑定委員會之相同
    見解可供參考，並有該會九十一年九月三十日竹鑑字第九一一○八六號鑑定意見
    書附卷可稽。又被害人因上開車禍死亡，亦經台灣苗栗地方法院檢察署檢察官相
    驗，確定被害人係因本件車禍，受有頭部外傷、顱內出血致死。則被告過失駕車
    肇事行為，與被害人之死亡結果間，自具有相當因果關係。是被告過失致死犯行
    已臻明確。
二、核被告所為，係犯刑法第二百七十六條第一項之過失致人於死罪。其於犯罪未發
    覺前，向警察機關自首肇事，除據被告自陳外，尚有苗栗縣警察局苗栗分局交通
    事故談話紀錄表記載可資為證，爰依刑法第六十二條前段規定減輕其刑。又被告
    因為無照駕駛而導致被害人死亡，業經其供述在卷，爰依照道路交通管理處罰條
    例第八十六條第一項規定加重其刑，並先加後減。公訴人認為被告駕車在行人即
    被害人行經行人穿越道不依規定讓行人優先通行應加重其刑部分，依卷內肇事照
    片及前開鑑定報意見書知悉：應係被害人麥賢妹由東往西方向穿越中正路，在行
    人穿越道一百公尺內不得穿越道路，而且在設有分向限制線路段，亦不得穿越道
    路，即使在可穿越道路之路段穿越道路，亦應注意左右無來車始可小心迅速穿越
    等情，因此尚與該條加重規定不符，併此說明。因此審酌被告駕車疏未注意車前
    狀況，及過失程度為次要因素、造成被害人死亡所生危害，及犯後坦承犯行，及
    被害人與有過失，為車禍主要因素，被告已經賠償被害人家屬新台幣八萬元，然
    尚未達成和解，有被告之供述及公訴檢察官之意見在卷可證，犯罪後態度良好等
    一切情狀，量處如主文所示之刑，並諭知易科罰金之折算標準。又被告前未曾受
    有期徒刑以上刑之宣告，有臺灣苗栗地方法院檢察署刑案資料查註紀錄表及本院
    被告全國前案紀錄表各乙紙附卷可憑，其因一時之疏忽，致觸刑章，而且被告已
    經單腳截肢殘廢在身，行動不便，經本院審理中勘驗屬實，經此科刑教訓，應已
    知所警惕，信無再違反法律之虞，本院認其所受刑之宣告以暫不執行為適當，爰
    併諭知緩刑二年，以勵自新，檢察官認為本案未經和解不宜宣告緩刑，本院以被
    告肢體殘障理由認應予緩刑之諭知，併此敘明。
據上論斷，應依刑事訴訟法第二百九十九條第一項前段，刑法第二百七十六條第一項
、第六十二條前段、第四十一條第一項前段、第七十四條第一款，道路交通管理處罰
條例第八十六條第一項，罰金罰鍰提高標準條例第一條前段、第二條，判決如主文。
本案經檢察官呂曾達到庭執行職務。
中      華      民      國    九十一    年     十二     月    二十六    日
                                    臺灣苗栗地方法院交通法庭
                                        法  官   張 珈 禎
右正本證明與原本無異。
如不服本判決，應於判決送達後十日內，向本院提出上訴狀（須附繕本），上訴於臺
灣高等法院臺中分院。
                                        書記官   黃 正 中
中      華      民      國    九十一    年     十二     月    二十六    日
附錄本案論罪科刑法條全文
中華民國刑法第二百七十六條
 (過失致死罪)
因過失致人於死者，處二年以下有期徒刑、拘役或二千元以下罰金。
從事業務之人，因業務上之過失犯前項之罪者，處五年以下有期徒刑或拘役，得併科
三千元以下罰金。
